臺灣板橋地方法院交通裁定　　　　　　 96年度交聲字第189號
原處分機關　交通部公路總局臺北區監理所
異　議　人　甲○○
即受處分人
上列異議人即受處分人因違反道路交通管理處罰條例案件，對於
交通部公路總局臺北區監理所中華民國96年2 月5 日所為之處分
（原處分案號：北監自裁字第裁40-C00000000號）聲明異議，本
院裁定如下：
    主  文
異議駁回。
    理  由
一、原處分機關處分意旨略以：異議人即受處分人甲○○於民國
    96年2 月2 日22時59分許，在臺北縣中和市○○路、民富街
    口，駕駛車號0757-DQ 自用小客車，經臺北縣政府警察局中
    和分局員警測得其呼氣所含酒精濃度達每公升0.32毫克，依
    違反道路交通管理處罰條例第35條第1 項第1 款規定舉發，
    嗣經原處分機關處罰鍰新臺幣19,500元，並吊扣駕駛執照12
    個月，施以道安講習。
二、異議人即受處分人異議意旨則以：異議人於上述違規時地遇
    酒測臨檢，在20分鐘內，一共做了三次酒精測試，酒精濃度
    分別為每公升0.32毫克、0.24毫克、0.22毫克，後面二次均
    未超過酒測標準值，值勤警員依第一次酒測值開立罰單，難
    道警方執勤，只採納對警方有力的證據。因異議人負責公司
    之業務，需常開車，如因此案遭吊扣駕照1 年，對異議人生
    計影響甚大，因此不服原處分聲明異議云云。
三、按汽車駕駛人飲用酒類或其他類似物後其吐氣所含酒精濃度
    超過每公升0.25毫克或血液中酒精濃度超過百分之0.05以上
    者，不得駕車，道路交通安全規則第114 條第2 款定有明文
    。次按汽車駕駛人，駕駛汽車經測試檢定酒精濃度超過規定
    標準者，處新臺幣15,000元以上60,000元以下罰鍰，並當場
    移置保管該汽車及吊扣其駕駛執照1 年，道路交通管理處罰
    條例第35條第1 項第1 款有明文規定。
四、經查：本件異議人甲○○於於96年2 月2 日23時06分經警實
    施呼氣酒精濃度測試結果，呼氣酒精濃度為每公升0.32毫克
    之事實，有酒精測試表、臺北縣政府警察局北縣警交字第C0
    0000000 號舉發違反道路交通管理事件通知單、交通部公路
    總局臺北區監理所裁決書各1 份附卷可稽。雖異議人辯稱其
    嗣於20分鐘內又經二度測試均低於每公升0.25毫克云云，然
    按人體呼氣酒精濃度代謝速率，空腹飲酒其呼氣酒精代謝率
    為每小時0.058~0.108mg/L ，平均為0.084mg/L ，食後飲酒
    其呼氣酒精代謝率為每小時0.05~0.114mg/L，平均為0.075m
    g/L 一節，有內政部警政署刑事警察局89年12月21日（89）
    刑鑑字第198913號函可參。查異議人於該日23時22分許進行
    之酒精測試結果，雖為每公升0.24毫克，亦有酒精測試表1
    件在卷足參，然此乃經人體自然代謝後之結果，無足影響異
    議人於23時06分許所為之呼氣酒精測試結果，且益見異議人
    於飲用酒類飲料後駕駛車輛之初，呼氣酒精濃度值更高於每
    公升0.32毫克甚明。再者，依據經濟部標準檢驗局訂定之「
    呼氣酒精測試器及分析儀檢定檢查技術規範」規定，呼氣酒
    精測試器及分析儀量測範圍為0. 00 mg/L至2.00mg/L，當測
    量結果小於0.025mg/L 時，檢定公差為0.02 mg/L ，當測量
    結果大於0.025mg/L 小於2.00 mg /L時，檢定公差為±5%，
    則異議人接受呼氣酒精測試結果為0.32mg/L，其誤差應係±
    0.016mg/L （即0.32mg/L乘以5%），是故，縱使將呼氣酒精
    測試器之檢定公差一併考量後，異議人之呼氣酒精濃度至少
    仍達0.304mg/L ，亦顯已超出前揭呼氣所含酒精濃度每公升
    0.25毫克之規定標準。是異議人有酒後駕車且酒精濃度每公
    升0.32毫克之違規事實，甚為明確。原處分機關援引上揭道
    路交通管理處罰條例第35條第1 項第1 款之規定，裁處聲明
    異議人罰鍰處罰鍰新臺幣19,500元，並吊扣駕駛執照12個月
    ，施以道安講習，核並無不當。本件異議人異議為無理由，
    應予駁回。
據上論斷，應依道路交通案件處理辦法第19條，裁定如主文。
中　　華　　民　　國　　96　　年　　6 　　月　　8 　　日
                  ??交通法庭  法　官  汪怡君
上列正本證明與原本無異。
如不服本裁定，應於裁定送達後五日內向本院提出抗告狀。
                                書記官  李郁禎
中　　華　　民　　國　　96　　年　　6 　　月　　11　　日
